# 股东不参与被投资单位经营与利润分配的情况

提问人：nickwang132654 时间：2015-05-06 17:02:49
有一个出资存在瑕疵的情况，请教陈版及各位大侠，具体情况如下：被投资企业A由股东B、C、D投资设立，股东B投资 600 万，占比30%，股东c投资 600 万，占比30%，股东D投资 800 万，占比40%，股东D实际未参与公司经营且不按照出资分配利润，公司按照占用其火车货运指标支付相关费用，按出资额的同期银行贷款利率每年支付其出资额人民币 800 万元的利息，公司存有相关合同，但尚未提供，待后续补充，且公司尚未提供投资协议、设立时的验资报告，股权投资比例从公司章程中获取。 如上述情况所述，股东D的出资是否实质为借款性质，应转为借款？

回答人：chenyiwei
从你说的情况看，如果股东D从该投资中获取的经济利益仅限于按出资额计算的利息和公司占用其火车货运指标而收取的相关费用，则股东D的出资实质上属于债权的可能性较大，表明股东D实际并未享有或承担剩余净资产上的风险和报酬。建议股东D是否可分享利润、在A公司清算时是否可以按股权比例分得剩余净资产等。